【裁判字號】    99,裁,1886
【裁判日期】    990826
【裁判案由】    營業稅
【裁判全文】
最  高  行  政  法  院  裁  定
                                      99年度裁字第1886號
聲  請  人  品味主義國際有限公司
代  表  人  甲○○
上列聲請人因與相對人財政部臺北關稅局間營業稅事件，對於中
華民國99年2月4日本院99年度裁字第339號裁定，聲請再審，本
院裁定如下：
    主  文
再審之聲請駁回。
再審訴訟費用由聲請人負擔。
    理  由
一、按對於終審法院之裁定有所不服，除合於法定再審原因得聲
    請再審外，不容以其他之方法聲明不服，故不服終審法院之
    裁定而未以聲請再審之程序為之者，仍應視其為再審之聲請
    ，而依聲請再審程序調查裁判。本件聲請人提出抗告狀對於
    本院確定裁定聲明不服，依上說明，仍應視其為再審之聲請
    ，而依聲請再審程序調查裁判。次按當事人對於本院所為裁
    定聲請再審，必須原裁定有行政訴訟法第273條之情形者，
    始得為之。
二、本件聲請再審意旨略以：臺北高等行政法院98年度訴字第71
    4號裁定，係於民國98年12月25日送達聲請人之父親地址（
    臺北市○○路○段9號5樓），但該送達地址並非聲請人於原
    審狀載之地址，聲請人並非與父親同住，與原裁定駁回之事
    實不符。係聲請人於同年月28日返家用餐並探望家人，才收
    到前開臺北高等行政法院裁定，因此不變期間應於99年1月7
    日始屆滿等語。
三、本院按：「對於法人、機關、非法人之團體之代表人或管理
    人為送達者，應向其事務所、營業所或機關所在地行之。」
    、「送達於住居所、事務所、營業所或機關所在地不獲會晤
    應受送達人者，得將文書付與有辨別事理能力之同居人、受
    雇人或願代為收受而居住於同一住宅之主人。」、「前條所
    定送達處所之接收郵件人員，視為前項之同居人或受雇人。
    」行政訴訟法第71條第2項、第72條第1項、第2項分別定有
    明文。經查，本件聲請人已解散，其於臺北高等行政法院98
    年度訴字第714號事件起訴狀係記載其法人營業所及該法人
    之清算人為代表人之住居所為臺北市○○路○段○○巷8號4樓
    （原裁定及本件聲請狀均為相同之記載），而臺北高等行政
    法院98年度訴字第714號裁定亦對該址送達，並於98年12月
    25日由同居人即聲請人之父黃耀能代為收受，有送達證書可
    稽，故原裁定以該裁定已於該日合法送達，抗告期間應自送
    達次日起算，並因聲請人之營業所為臺北市，並無在途期間
    ，算至99年1月4日即已屆滿，乃認聲請人遲至99年1月6日始
    提出抗告狀，已逾抗告之不變期間，依上開所述，並無不合
    。聲請人僅空言主張前開臺北高等行政法院裁定非向其於原
    審起訴狀載之地址送達，且其並非與父親同居等情，惟未舉
    出任何證明，以證其實，其再審之聲請顯無理由，應予駁回
    。
四、據上論結，本件聲請為無理由。依行政訴訟法第283條、第
    278條第2項、第104條、民事訴訟法第95條、第78條，裁定
    如主文。
中    華    民    國    99    年    8     月    26    日
                    最高行政法院第二庭
                        審判長法官  鍾  耀  光
                              法官  廖  宏  明
                              法官  張  瓊  文
                              法官  黃  淑  玲
                              法官  鄭  小  康

以  上  正  本  證  明  與  原  本  無  異
中    華    民    國    99    年    8     月    27    日
                              書記官  黃  淑  櫻

司法院資訊處製作；財團法人民間司法改革基金會備份。
